Minutes et répertoires du notaire Martin DELISLE, 12 mars 1641 - 30 mars 1666 (étude XL)
Archives nationales
Minutes et répertoires du notaire Martin DELISLE (étude XL)
12 mars 1641 - 30 mars 1666
MC/ET/XL/2 - MC/ET/XL/20
Etude XL; Delisle, Martin
Archives nationales de France
Minutes et répertoires: la loi 2008-696 du 15 juillet 2008 relative aux archives a fixé à 75 ans à compter de la date de l'acte, ou à 25 ans à compter de la date du décès de l'intéressé si ce délai est plus bref, le délai de communication des minutes et répertoires des notaires; ce délai est porté à 100 ans à compter de la date de l'acte si le document se rapporte à un mineur (code du Patrimoine, articles L213-2, 4e d et 5e).
Autres documents de l'étude (dossiers de clients, comptabilité...): s'agissant d'archives privées, ces documents sont communicables selon les modalités fixées par le déposant ou le donateur.
Certains documents ne sont pas accessibles en raison de leur mauvais état de conservation.
Versement
Attention: ce notaire n'a pas laissé de répertoire pour son activité dans l'étude XL
Accès aux instruments de recherche de tous les notaires de l’étude XL
Archives de l'étude XL
- Minutes de Martin DELISLE, 12 mars 1641 - 30 mars 1666; MC/ET/XL/2 - MC/ET/XL/20
  - Minutes. 1641, 12 mars - 1646, 12 mars 1641 - 1646; MC/ET/XL/2
    Informations complémentaires:
    1641, 1642 et 1646: 2 actes du 12 mars 1641, 2 actes du 1642, 30 mars et 27 décembre.
    Informations concernant le classement:
    Le niveau inférieur de description, quand il existe, correspond aux minutes d'actes. Toutes les minutes ne sont pas forcément décrites une à une. Les descriptions de ces minutes sont plus ou moins détaillées.
    - AUTEUIL § Certificat par un juré mesureur, arpenteur de Passy avec description et détail des mesures de deux pièces de vignes sises à AUTEUIL, l'une lieu dit le Gibet, l'autre lieu dit La Glizière, aboutissant au chemin de Billancourt (avec plans dessinés à la plume au bas de l'acte), 6 mars 1647; MC/ET/XL/2
      Origine de l'information:
      Fichier dit 'général' XVIIe-XVIIIe siècles, par le personnel du Minutier, 1954-1999 ( fichier papier entièrement dématérialisé; voir contexte dans le Plan d’orientation général - Notaires de Paris, guides thématiques du Minutier).
      Date de révision: 2011-2012
      Date de création de la notice: 2010
      certificat
  - Minutes. 1647, MC/ET/XL/3
  - Minutes. 1648, MC/ET/XL/4
    - PASSY § Inventaire des biens du lieutenant de la Justice et Prévôté de PASSY, y demeurant Testament Supplique adressée par Charles ROULION, écuyer sr. de LA CHAMBRE, portier pour le Roi au parc et bois de Boulogne, porte de la Muette, tuteur des enfants du prévôt de Passy, après le décès, 14 mars, 11 et 13 juillet 1648., 14 mars 1648 - 13 juillet 1648; MC/ET/XL/4
      inventaire; testament
    - Bail d'une maison à Passy par François de Turmenyes, notaire au Châtelet, demeurant rue Sainte-Croix-de-la-Bretonnerie., 22 octobre 1648; MC/ET/XL/4
      Notaires des XVIe-XVIIIe siècles (4153 actes), par Claire Béchu, Catherine Grodecki, Marie-Antoinette Fleury, Madeleine Jurgens, Marie-Françoise Limon-Bonnet, Pierre-Yves Louis, Xenia Pamfilova, Isabelle Pebay, v. 1950, 1986-1994 (fichier papier entièrement dématérialisé; voir contexte dans le Plan d’orientation général - Notaires de Paris, guides thématiques du Minutier).
      Date de révision: 2010
      Date de création de la notice: 2006
      bail; Passy (ancienne commune); Turmenyes, François de; notaire
  - Minutes. 1649, MC/ET/XL/5
    - AUTEUIL rue de Parchamp § Titre nouvel par Nicolas CAPRON, marchand demeurant à AUTEUIL dans la maison à l'enseigne l'écu d'étain, propriétaire d'une maison sise à AUTEUIL faisant le coin de la rue Parchant, aux marguilliers de l'oeuvre et fabrique de l'église Notre-Dame d'AUTEUIL, 27 décembre 1649; MC/ET/XL/5
      titre nouvel
  - Minutes. 1650, MC/ET/XL/6
  - Minutes. 1651, MC/ET/XL/7
  - Minutes. 1652, MC/ET/XL/8
  - Minutes. 1654, MC/ET/XL/9
  - Minutes. 1655, MC/ET/XL/10
  - Minutes. 1656, MC/ET/XL/11
  - Minutes. 1657, MC/ET/XL/12
  - Minutes. 1658, MC/ET/XL/13
  - Minutes. 1659, MC/ET/XL/14
  - Minutes. 1660, MC/ET/XL/15
  - Minutes. 1661, MC/ET/XL/16
  - Minutes. 1662, MC/ET/XL/17
  - Minutes. 1663, MC/ET/XL/18
  - Minutes. 1664, MC/ET/XL/19
  - Minutes. 1665 - 1666, 30 mars, 1665 - 30 mars 1666; MC/ET/XL/20